【裁判字號】    94,上易,2187
【裁判日期】    950126
【裁判案由】    毒品危害防制條例
【裁判全文】
臺灣高等法院刑事判決                94年度上易字第2187號
上  訴  人  臺灣臺北地方法院檢察署檢察官
被      告  甲○○
上列上訴人因被告違反毒品危害防制條例案件，不服臺灣臺北地
方法院94年度易字第1388號，中華民國94年10月28日第一審判決
（起訴案號：臺灣臺北地方法院檢察署94年度毒偵字第1021號）
，提起上訴，本院判決如下：
    主  文
原判決撤銷。
甲○○連續施用第二級毒品，累犯，處有期徒刑捌月。扣案殘渣
袋只內含之第二級毒品安非他命（量微無法秤重）沒收銷燬之
，扣案吸食器壹組及殘渣袋只均沒收。
    事  實
一、甲○○前於民國（下同）90年1月27日至同年6月2 日止，因
    施用第二級毒品案件，經依臺灣臺北地方法院裁定送觀察、
    勒戒後，均認無繼續施用毒品傾向，由臺灣臺北地方法院檢
    察署檢察官於90年6月19 日以90年度毒偵字第1620號為不起
    訴處分確定；復於同年6月4日因持有第二級毒品安非他命，
    由檢察官於91年8月8 日以90年度偵字第號12854號提起公訴
    ，嗣經臺灣臺北地方法院以91年度訴字第883 號判處有期徒
    刑六月，得易科罰金確定，甫於92年8月12 日執行完畢；詎
    猶不知悔改，基於施用毒品之概括犯意，先後於94年1 月17
    日某時許及18日下午5時30 分，在臺北縣新店市○○路83巷
    21號住處內連續施用第二級毒品安非他命各一次，嗣於同年
    月21日上午11時30分經警持搜索票至上開住處查獲，並扣得
    吸食器一組及殘渣袋三只。
二、案經臺北市政府警察局文山第一分局報請臺灣臺北地方法院
    檢察署檢察官偵查起訴。臺灣臺北地方法院於準備程序進行
    中，被告甲○○就被訴事實為有罪之陳述，經審判長告知被
    告簡式審判程序之旨，並聽取當事人之意見後，裁定進行簡
    式審判程序。
    理  由
一、被告甲○○經合法傳喚，於審判期日無正當理由不到庭，惟
    查上開事實，迭據被告甲○○於警詢、偵查、原審審理時及
    本院準備程序均坦承不諱（見偵查卷第15至17頁、44頁、原
    審卷第11至12頁），經將被告於上開時、地為警查獲後，在
    臺北市政府警察局文山第一分局復興派出所內其所採得之尿
    液送驗結果，確呈安非他命及甲基安非他命陽性反應，亦有
    臺灣尖端先進生技醫藥股份有限公司濫用藥物檢驗報告一紙
    在卷可稽（見偵查卷第 6頁）。此外，復有查獲現場照片七
    幀及殘渣袋三只、吸食器一組扣案可資佐證，足認被告上開
    自白與事實相符。本件事證明確，被告犯行洵堪認定，應依
    法論科。
二、核被告所為，係犯毒品危害防制條例第10條第2 項之施用第
    二級毒品罪。被告持有第二級毒品安非他命，進而施用，其
    持有第二級毒品安非他命之低度行為，應為其施用第二級毒
    品安非他命之高度行為所吸收，不另論罪。而被告兩次施用
    毒品犯行，時間緊接、方法相同，觸犯構成犯罪要件相同之
    罪名，顯係基於概括犯意而為，應依連續犯之規定論以一罪
    ，並加重其刑。又被告曾於90年間因違反毒品危害防制條例
    等案件，經原審判處有期徒刑六月，並諭知易科罰金之折算
    標準，嗣於92年 8月12日易科罰金執行完畢在案，此有本院
    被告前案紀錄表一份在卷可按，其於上開有期徒刑執行完畢
    後，五年以內，再犯本件有期徒刑以上之罪，為累犯，應依
    刑法第47條規定遞予加重其刑。
三、原審以被告甲○○犯行事證明確，予以論科，固非無見，惟
    查：按依刑法第41條第 1項所定，犯最重本刑為五年以下有
    期徒刑以下之刑之罪，而受「六個月以下有期徒刑」或拘役
    之宣告，因身體、教育、職業、家庭之關係或其他正當事由
    ，執行顯有困難者，始得以一元以上三元以下折算一日，為
    易科罰金之宣告。本件被告所犯毒品危害防制條例第10條第
    2 項之施用第二級毒品罪固為最重本刑為五年以下有期徒刑
    以下之刑之罪，惟原審既就被告前揭犯行判處「有期徒刑八
    月」，自無刑法第41條第 1項所定得為易科罰金宣告之適用
    ，原審未察，竟就被告犯行量處有期徒刑八月後，「併為易
    科罰金折算標準之諭知」，顯有違誤。檢察官提起上訴，執
    此指摘原審判決不當，為有理由。原判決既存有前揭瑕疵而
    無可維持，自應由本院將原判決予以撤銷改判。爰審酌被告
    前因施用毒品案件經觀察、勒戒、均認無繼續施用毒品傾向
    ，並由檢察官為不起訴處分確定，以及曾持有第二級毒品安
    非他命，經原審判處有期徒刑六月，並諭知易科罰金之折算
    標準確定後，仍不知警惕，又於上開時、地連續施用第二級
    毒品安非他命、施用為自戕行為、所生危害及犯後坦承犯行
    、態度尚佳等一切情狀，量處有期徒刑八月，以資懲儆。
四、扣案之三只安非他命殘渣袋內之第二級毒品安非他命，因量
    微而無法秤重、析離，係查獲之毒品依毒品危害防制條例第
    18條第1 項前段之規定，宣告沒收銷燬之。扣案之吸食器一
    組、殘渣袋三只，為被告所有、供施用毒品所用之物，此據
    被告供承在卷，應依刑法第38條第1項第2款之規定，併予宣
    告沒收。
五、被告經合法傳喚，無正當理由不到庭，爰不待其陳述，逕行
    判決。
據上論斷，應依刑事訴訟法第369條第1項前段、第364條、第299
條第1項前段、第371條，毒品危害防制條例第10條第2 項、第18
條第1項前段，刑法第11條前段、第56條、第47條、第38條第1項
第2款，判決如主文。
本案經檢察官黃東焄到庭執行職務。
中    華    民    國    95    年    1     月    26    日
                  刑事第一庭審判長法  官  蔡  長  溪
                                  法  官  陳  春  秋
                                  法  官  林  俊  益
以上正本證明與原本無異。
不得上訴。
                                  書記官  廖  月  女
中    華    民    國    95    年    1     月    27    日
附錄本案論罪科刑法條：
毒品危害防制條例第十條
施用第一級毒品者，處六月以上五年以下有期徒刑。
施用第二級毒品者，處三年以下有期徒刑。


司法院資訊處製作；財團法人民間司法改革基金會備份。
